臺灣臺南地方法院刑事判決
110年度侵易字第1號
公  訴  人  臺灣臺南地方檢察署檢察官
被      告  王嘉駿



上列被告因妨害性自主案件，經檢察官提起公訴（110年度營偵
字第49號），被告就被訴事實為有罪之陳述，本院裁定以簡式審
判程序進行審理，判決如下：
    主  文
甲○○對於十四歲以上未滿十六歲之女子為猥褻罪，處有期徒刑肆
月，如易科罰金，以新臺幣壹仟元折算壹日。 
    犯 罪 事 實
一、甲○○於民國109年11月間，透過檸檬聊天軟體結識AC000-A1092
    80（95年8月生，真實姓名年籍資料詳卷，下稱甲女）。甲○
    ○明知甲女為14歲以上未滿16歲之女子，性自主能力及判斷
    能力尚未成熟，竟基於對14歲以上未滿16歲女子為猥褻行為
    之犯意，於109年11月29日18時30分至20時許，駕駛車牌號
    碼00-0000號自用小客車至臺南市ＯＯ區北埔福安宮廣場右側
    空地與甲女見面，於不違反甲女意願之情形下，在上開車輛
    內，徒手隔著甲女之衣、褲，撫摸甲女之胸部及陰部，以此
    方式，對甲女為猥褻行為。
二、案經甲女訴由臺南市政府警察局學甲分局報告臺灣臺南地方
    檢察署檢察官偵查起訴。
    理  由
一、本件被告甲○○所犯者，非為死刑、無期徒刑、最輕本刑為3
    年以上有期徒刑之罪，亦非高等法院管轄第一審案件，其於
    準備程序進行中，就被訴事實為有罪之陳述，經依法告知其
    簡式審判程序之旨，並聽取當事人之意見後，本院爰依刑事
    訴訟法第273 條之1第1項之規定，裁定進行簡式審判程序。
    且依刑事訴訟法第273條之2規定，不受同法第159條第1 項
    、第161條之2、第161條之3、第163條之1及第164條至第170
    條所規定證據能力認定及調查方式之限制，合先敘明。
二、上開犯罪事實業據被告坦承不諱，核與告訴人甲女於偵查中
    之陳述情節相符，並有被告與甲女以檸檬聊天軟體之對話紀
    錄翻拍照片、現場照片在卷可查，足認被告之任意性自白與
    事實相符，應可採信。本案事證明確，被告犯行堪可認定，
    應依法論科。
三、甲女為95年8月生，於案發時為14歲以上未滿16歲之女子，
    有A女之代號與真實姓名對照表在卷可稽，且甲女稱有在聊
    天軟體告知被告說15歲等語（見偵卷第13頁），而被告亦稱
    甲女有告知其15歲等情（見警卷第5頁），故被告行為時已
    知悉甲女為14歲以上未滿16歲之人無疑。核被告所為，係犯
    刑法第227條第4項之對於14歲以上未滿16歲之女子為猥褻行
    為罪。又兒童及少年福利與權益保障法第112條第1項雖規定
    成年人故意對兒童及少年犯罪者，加重其刑至2分之1，然同
    條項但書已明文規定「但各該罪就被害人係兒童及少年已定
    有特別處罰規定者，不在此限」，本案被告所犯法條已對被
    害人年齡設有特別規定，故無兒童及少年福利與權益保障法
    第112條第1項規定之適用，併予敘明。
四、爰審酌被告案發時為已婚之人，透過聊天軟體認識甲女，明
    知甲女年紀尚幼，身體及心智之發展均未臻成熟，思慮亦較
    為不周，不具完整之性自主能力及判斷能力，與甲女認識後
    未能克制己身私慾，逾越分際而對甲女為猥褻之行為，對於
    甲女之身心健康與人格發展均有所影響，被告前於99年因對
    未滿14歲之女子為性交罪之妨害性自主案件，經法院判處有
    期徒刑1年6月（2罪），定應執行有期徒刑1年10月，緩刑5
    年確定等情，有臺灣高等法院被告前案紀錄表在卷可查，仍
    未能記取教訓，忽視法律保護未滿十六歲之人身心健全發展
    之意旨，所為實有不該；然念及被告犯後即坦承犯行，犯後
    態度尚可，並與告訴人及其家屬達成調解，獲得原諒，有本
    院110年度南司刑移調字第126號調解筆錄可佐，復兼衡被告
    於自述其係大學肄業之智識程度、已婚，有2個未成年女兒
    ，從事倉管，現與配偶分居，與母親、女兒同住等一切情狀
    ，量處如主文所示之刑，並諭知易科罰金的折算標準。
五、又被告雖請求給予緩刑自新機會。然被告前曾有妨害性自主
    案件，如前所述，卻未知所警惕，而又再犯相同罪質之犯罪
    ，基於一般預防之刑罰考量目的，認為本案並無暫不執行被
    告刑罰為適當之情事，而有實際接受刑罰執行的必要，以使
    被告獲得應有之警惕，故認為不宜宣告緩刑或緩刑附負擔。
     
據上論斷，依刑事訴訟法第273 條之1 第1 項、第299 條第1 項
前段，刑法第227 條第4項、第41條第1項前段，判決如主文。
本案經檢察官董和平提起公訴，檢察官乙○○到庭執行職務。
中　　華　　民　　國　　110 　年　　3 　　月　　31　　日
                  刑事第九庭  法  官 梁淑美
以上正本證明與原本無異。
如不服本判決應於收受本判決後20日內向本院提出上訴書狀，並
應敘述具體理由。其未敘述上訴理由者，應於上訴期間屆滿後20
日內向本院補提理由書狀（均須按他造當事人之人數附繕本）「
切勿逕送上級法院」。 
　　　　　　　　　　　　　　　書記官 李諾櫻
中　　華　　民　　國　　110 　年　　3 　　月　　31　　日
附錄本案論罪科刑法條：
中華民國刑法第227條：
對於未滿十四歲之男女為性交者，處3年以上10年以下有期徒刑
。
對於未滿十四歲之男女為猥褻之行為者，處6月以上5年以下有期
徒刑。
對於十四歲以上未滿十六歲之男女為性交者，處7年以下有期徒
刑。
對於十四歲以上未滿十六歲之男女為猥褻之行為者，處3年以下
有期徒刑。
第1項、第3項之未遂犯罰之。